Images des répertoires du notaire Pierre Liénard pour l'étude XII
Archives nationales de France
Images des répertoires du notaire Pierre Liénard pour l'étude XII
1er juillet 1777 - 28 janvier 1814
MC/RE/XII/11/A - MC/RE/XII/14
Etude XII; Liénard, Pierre
5 registres
Archives nationales de France
Minutes et répertoires: la loi 2008-696 du 15 juillet 2008 relative aux archives a fixé à 75 ans à compter de la date de l'acte, ou à 25 ans à compter de la date du décès de l'intéressé si ce délai est plus bref, le délai de communication des minutes et répertoires des notaires; ce délai est porté à 100 ans à compter de la date de l'acte si le document se rapporte à un mineur (code du Patrimoine, articles L213-2, 4e d et 5e).
Autres documents de l'étude (dossiers de clients, comptabilité...): s'agissant d'archives privées, ces documents sont communicables selon les modalités fixées par le déposant ou le donateur.
Certains documents ne sont pas accessibles sous leur forme originale en raison de leur mauvais état de conservation.
Registres entrés aux Archives nationales en 1933.
Images des répertoires de l’étude XII
Archives de l'étude XII
répertoire d'officier public ministériel
- Répertoire chronologique pour la période du 1er juillet 1777 au 30 juin 1783, 1er juillet 1777 - 30 juin 1783; MC/RE/XII/11/A; Un registre de 209 feuillets de papier manuscrits, hauteur 35 x largeur 23 cm, folioté par le notaire. Le registre est en bon état, il a été restauré. Pages blanches aux feuillets: 50 r°; 50 v°; 61 r°; 61 v°. Pages bâtonnées aux feuillets 81 v°; 11 r°; 148 v°.
  Registre folioté en 2003 (foliotation non visible à l'écran)
  Le répertoire contient les informations suivantes: 1. date du jour; 2. nature de l'acte; 3. nom, prénom, des parties.
  répertoire
  - Page de titre: "Répertoire des minutes recues par Maître Lienard, notaire", 1 r°; 1 feuillet
  - Liste chronologique des actes pour la période du 1er juillet au 31 décembre 1777, 1er juillet - 31 décembre 1777; 2 r°-16 r°; 15 feuillets
  - Liste chronologique des actes pour la période du 2 janvier au 31 décembre 1778, 2 janvier - 31 décembre 1778; 16 v°-42 v°; 27 feuillets
  - Liste chronologique des actes pour la période du 5 janvier au 29 décembre 1779, 5 janvier - 29 décembre 1779; 43 r°-81 r°; 39 feuillets, le 81 v° est nul.
  - Liste chronologique des actes pour la période du 2 janvier au 31 décembre 1780, 2 janvier - 31 décembre 1780; 82 r°-119 r°; 38 feuillets
  - Liste chronologique des actes pour la période du 2 janvier au 31 décembre 1781, 2 janvier - 31 décembre 1781; 119 r°-153 r°; 35 feuillets, le 153 v° est nul.
  - Liste chronologique des actes pour la période du 2 janvier au 31 décembre 1782, 2 janvier - 31 décembre 1782; 154 r°-185 r°; 32 feuillets
  - Liste chronologique des actes pour la période du 2 janvier au 30 juin 1783, 2 janvier - 30 juin 1783; 185 r°-208 v°; 26 feuillets
- Répertoire chronologique pour la période du 1er juillet 1783 au 31 décembre 1790, 1er juillet 1783 - 31 décembre 1790; MC/RE/XII/11/B; Un registre de 161 feuillets de papier manuscrits, hauteur 35 x largeur 23 cm, folioté par le notaire. Le registre est en bon état: il a été restauré. Une page blanche au feuillet 209. Les folios 131 v° et 186 v° sont bâtonnés.
  Le répertoire contient les informations suivantes: 1. date du jour; 2. nature de l'acte; 3. nom, prénom des parties.
  - Liste chronologique des actes pour la période du 1er juillet au 31 décembre 1783, 1er juillet - 31 décembre 1783; 1 r°-19 r°; 19 feuillets
  - Liste chronologique des actes pour la période du 2 janvier au 30 décembre 1784, 2 janvier - 30 décembre 1784; 19 r°-43 r°; 25 feuillets
  - Liste chronologique des actes pour la période du 4 janvier au 31 décembre 1785, 4 janvier - 31 décembre 1785; 43 r°-74 r°; 32 feuillets
  - Liste chronologique des actes pour la période du 4 janvier au 30 décembre 1786, 4 janvier - 30 décembre 1786; 74 r°-112 v°; 39 feuillets
  - Liste chronologique des actes pour la période du 2 janvier au 31 décembre 1787, 2 janvier - 31 décembre 1787; 113 r°-131 r°; 19 feuillets, le 131 v° est bâtonné.
  - Liste chronologique des actes pour la période du 2 janvier au 31 décembre 1788, 2 janvier - 31 décembre 1788; 132 r°-157 v°; 26 feuillets
  - Liste chronologique des actes pour la période du 2 janvier au 31 décembre 1789, 2 janvier - 31 décembre 1789; 158 r°-186 r°; 29 feuillets, le 186 v° est batonné.
  - Liste chronologique des actes pour la période du 4 janvier au 31 décembre 1790, 4 janvier - 31 décembre 1790; 187 r°-208 v°; 22 feuillets
- Répertoire chronologique pour la période du 1er janvier 1791 au 25 pluviôse an XIII (1er janvier 1791 - 14 février 1805), 1er janvier 1791 - 25 pluviôse an XIII (1er janvier 1791 - 14 février 1805); MC/RE/XII/12; Un registre de 161 feuillets de papier manuscrits, hauteur 38 x largeur 24 cm composé de plusieurs cahiers dont certains sont foliotés par le notaire. Le registre est en mauvais état. Les feuillets 7 v° et 83 v° sont bâtonnés et le 161 est blanc.
  Le répertoire contient les informations suivantes jusqu'en frimaire an VII: 1. date du jour; 2. nature de l'acte; 3. nom, prénom, des parties.
  A partir de nivôse an VII, le répertoire contient les informations suivantes: 1. le n° de l'acte dans l'année; 2. date du jour; 3. nature de l'acte passé en minute; 4. nom, prénom, domicile des parties, indication sur la situation et les prix des biens; 5. date d'enregistrement de l'acte; 6. droits d'enregistrement.
  Attention: seuls les actes passés en minute sont conservés; les actes mentionnés dans le répertoire comme passés en simple brevet (colonne 3) ne sont pas conservés par les notaires et ne sont donc pas versés au Minutier (ils sont remis aux clients).
  - Liste chronologique des actes pour la période du 1er janvier au 31 décembre 1791, 1er janvier - 31 décembre 1791; 1 r°-20 v°; 20 feuillets
  - Liste chronologique des actes pour la période du 1er janvier au 31 décembre 1792, 1er janvier - 31 décembre 1792; 20 v°-42 v°; 23 feuillets
  - Liste chronologique des actes pour la période du 1er janvier au 30 octobre 1793, 1er janvier - 30 octobre 1793; 43 r°-64 v°; 22 feuillets
  - Liste chronologique des actes pour la période du 12 brumaire au 4ème jour complémentaire an II (2 novembre 1793- 20 septembre 1794), 12 brumaire - 4ème jour complémentaire an II (2 novembre 1793- 20 septembre 1794); 64 v°-101 r°; 38 feuillets
  - Liste chronologique des actes pour la période du 1er vendémiaire au 6ème jour complémentaire an III (22 septembre 1794 - 22 septembre 1795), 1er vendémiaire - 6ème jour complémentaire an III (22 septembre 1794 - 22 septembre 1795); 101 r°-127 v°; 27 feuillets
  - Liste chronologique des actes pour la période du 1er vendémiaire au 5ème jour complémentaire an IV (23 septembre 1795 - 21 septembre 1796), 1er vendémiaire - 5ème jour complémentaire an IV (23 septembre 1795 - 21 septembre 1796); 128 r°-141 v°; 14 feuillets, un encart au feuillet 140.
  - Liste chronologique des actes pour la période du 1er vendémiaire au 3ème jour complémentaire an V (22 septembre 1796 - 19 septembre 1797), 1er vendémiaire - 3ème jour complémentaire an V (22 septembre 1796 - 19 septembre 1797); 142 r°-151 v°; 10 feuillets
  - Liste chronologique des actes pour la période du 1er vendémiaire au 3ème jour complémentaire an VI (22 septembre 1797 - 19 septembre 1798), 1er vendémiaire - 3ème jour complémentaire an VI (22 septembre 1797 - 19 septembre 1798); 152 r°-164 v°; 13 feuillets, un encart au feuillet 158.
  - Liste chronologique des actes pour la période du 4 vendémiaire au 5ème jour complémentaire an VII (25 septembre 1798 - 21 septembre 1799), 4 vendémiaire - 5ème jour complémentaire an VII (25 septembre 1798 - 21 septembre 1799); 164 v°-179 v°; 16 feuillets
  - Liste chronologique des actes pour la période du 4 vendémiaire au 4ème jour complémentaire an VIII (26 septembre 1799 - 21 septembre 1800), 4 vendémiaire - 4ème jour complémentaire an VIII (26 septembre 1799 - 21 septembre 1800); 180 r°-196 r°; 17 feuillets
  - Liste chronologique des actes pour la période du 2 vendémiaire au 4ème jour complémentaire an IX (24 septembre 1800 - 21 septembre 1801), 2 vendémiaire - 4ème jour complémentaire an IX (24 septembre 1800 - 21 septembre 1801); 196 v°-209 r°; 14 feuillets, un encart au feuillet 197.
  - Liste chronologique des actes pour la période du 4 vendémiaire au 4ème jour complémentaire an X (26 septembre 1801 - 21 septembre 1802), 4 vendémiaire - 4ème jour complémentaire an X (26 septembre 1801 - 21 septembre 1802); 209 r°-222 r°; 14 feuillets
  - Liste chronologique des actes pour la période du 3 vendémiaire au 5ème jour complémentaire an XI (25 septembre 1802 - 22 septembre 1803), 3 vendémiaire - 5ème jour complémentaire an XI (25 septembre 1802 - 22 septembre 1803); 222 v°-234 v°; 13 feuillets
  - Liste chronologique des actes pour la période du 3 vendémiaire au 4ème jour complémentaire an XII (26 septembre 1803 - 21 septembre 1804), 3 vendémiaire - 4ème jour complémentaire an XII (26 septembre 1803 - 21 septembre 1804); 235 r°-246 v°; 12 feuillets
  - Liste chronologique des actes pour la période du 3 vendémiaire au 25 pluviôse an XIII (25 septembre 1804 - 14 février 1805), 3 vendémiaire - 25 pluviôse an XIII (25 septembre 1804 - 14 février 1805); 247 r°-250 v°; 4 feuillets, un encart au feuillet 247.
- Répertoire chronologique pour la période du 26 pluviôse an XIII au 28 janvier 1814 (15 février 1805 - 28 janvier 1814), 26 pluviôse an XIII - 28 janvier 1814 (15 février 1805 - 28 janvier 1814); MC/RE/XII/13; Ce répertoire comporte 200 feuillets et fait partie d'un registre de 262 feuillets de papier manuscrits, hauteur 36 x largeur 26 cm, composé de 6 cahiers foliotés par le notaire.
  Le registre contient aussi le répertoire du notaire Jean-Baptiste Poisson pour la période du 31 janvier 1814 au 2 mars 1816.
  Le répertoire contient les informations suivantes: 1. le n° de l'acte dans l'année; 2. date du jour; 3. nature de l'acte passé en minute; 4. nom, prénom, domicile des parties, indication sur la situation et les prix des biens; 5. date d'enregistrement de l'acte; 6. droits d'enregistrement.
  - Liste chronologique des actes pour la période du 26 pluviôse au 4ème jour complémentaire an XIII (15 février - 21 septembre 1805), 26 pluviôse - 4ème jour complémentaire an XIII (15 février - 21 septembre 1805); 1 r°-9 v°; 9 feuillets
  - Liste chronologique des actes pour la période du 2 vendémiaire au 10 nivôse an XIV (24 septembre - 31 décembre 1805), 2 vendémiaire - 10 nivôse an XIV (24 septembre - 31 décembre 1805); 9 v°-12 v°; 4 feuillets
  - Liste chronologique des actes pour la période du 6 janvier au 30 décembre 1806, 6 janvier - 30 décembre 1806; 12 v°-23 v°; 12 feuillets
  - Liste chronologique des actes pour la période du 5 janvier au 31 décembre 1807, 5 janvier - 31 décembre 1807; 23 v°-45 r°; 23 feuillets
  - Liste chronologique des actes pour la période du 1er janvier au 31 décembre 1808, 1er janvier - 31 décembre 1808; 45 r°-64 v°; 20 feuillets
  - Liste chronologique des actes pour la période du 2 janvier au 30 décembre 1809, 2 janvier - 30 décembre 1809; 65 r°-89 v°; 25 feuillets
  - Liste chronologique des actes pour la période du 1er janvier au 31 décembre 1810, 1er janvier - 31 décembre 1810; 90 r°-118 v°; 29 feuillets
  - Liste chronologique des actes pour la période du 2 janvier au 31 décembre 1811, 2 janvier - 31 décembre 1811; 119 r°-143 r°; 25 feuillets
  - Liste chronologique des actes pour la période du 2 janvier au 31 décembre 1812, 2 janvier - 31 décembre 1812; 143 v°-164 r°; 22 feuillets
  - Liste chronologique des actes pour la période du 2 janvier au 31 décembre 1813, 2 janvier - 31 décembre 1813; 164 r°-197 r°; 34 feuillets
  - Liste chronologique des actes pour la période du 3 au 28 janvier 1814, 3 janvier - 28 janvier 1814; 197 r°-200 v°; 4 feuillets
- Répertoire chronologique des brevets pour la période du 3 février 1791 au 31 décembre 1806, 3 février 1791 - 31 décembre 1806; MC/RE/XII/14; Un registre de 161 feuillets de papier manuscrits, hauteur 39 x largeur 24 cm composé de 8 cahiers foliotés par le notaire. Le répertoire étant un assemblage de divers répertoires de brevets de maître Lienard sur une longue pèriode, il y a quelques manques chronologiques.
  Le répertoire contient les informations suivantes: 1. le n° de l'acte dans l'année; 2. date du jour; 3. nature de l'acte passé en brevet; 4. nom, prénom, domicile des parties, indication sur la situation et les prix des biens; 5. date d'enregistrement de l'acte; 6. droits d'enregistrement.
  Les brevets reçus pour les mois de vendémiaire, brumaire & frimaire an VIII, ont été portés pour ce trimestre seulement sur le répertoire des minutes.
  - Liste chronologique des brevets pour la période du 3 février au 22 décembre 1791, 3 février - 22 décembre 1791; 1 r°-7 r°; 7 feuillets, le 7 v° est blanc.
  - Liste chronologique des brevets pour la période du 2 janvier au 31 décembre 1792, 2 janvier - 31 décembre 1792; 8 r°-15 v°; 8 feuillets
  - Liste chronologique des brevets pour la période du 2 janvier au 30 octobre 1793, 2 janvier - 30 octobre 1793; 16 r°-26 r°; 11 feuillets
  - Liste chronologique des brevets pour la période du 13 brumaire au 4ème jour complémentaire an II (3 novembre 1793 - 20 septembre 1794), 13 brumaire - 4ème jour complémentaire an II (3 novembre 1793 - 20 septembre 1794); 26 r°-41 v°; 16 feuillets
  - Liste chronologique des brevets pour la période du 1er vendémiaire au 5ème jour complémentaire an III (22 septembre 1794 - 21 septembre 1795), 1er vendémiaire - 5ème jour complémentaire an III (22 septembre 1794 - 21 septembre 1795); 41 v°-55 r°; 15 feuillets
  - Liste chronologique des brevets pour la période du 1er vendémiaire au 5ème jour complémentaire an IV (23 septembre 1795 - 21 septembre 1796), 1er vendémiaire - 5ème jour complémentaire an IV (23 septembre 1795 - 21 septembre 1796); 55 r°-61 v°; 7 feuillets
  - Liste chronologique des brevets pour la période du 12 vendémiaire au 5ème jour complémentaire an V (3 octobre 1796 - 21 septembre 1797), 12 vendémiaire - 5ème jour complémentaire an V (3 octobre 1796 - 21 septembre 1797); 62 r°-69 v°; 8 feuillets
  - Liste chronologique des brevets pour la période du 1er vendémiaire au 4ème jour complémentaire an VI (22 septembre 1797 - 20 septembre 1798), 1er vendémiaire - 4ème jour complémentaire an VI (22 septembre 1797 - 20 septembre 1798); 69 v°-80 r°; 12 feuillets
  - Liste chronologique des brevets pour la période du 12 vendémiaire au 5ème jour complémentaire an VII (3 octobre 1798 - 21 septembre 1799), 12 vendémiaire - 5ème jour complémentaire an VII (3 octobre 1798 - 21 septembre 1799); 80 v°-97 v°; 18 feuillets
  - Liste chronologique des brevets pour la période du 1er nivôse au 3ème jour complémentaire an VIII (22 décembre 1799 - 20 septembre 1800), 1er nivôse - 3ème jour complémentaire an VIII (22 décembre 1799 - 20 septembre 1800); 98 r°-106 r°; 9 feuillets
    Les brevets reçus pendant les mois de vendémiaire, brumaire & frimaire an VIII, ont été portés, pour ce trimestre seulement, sur le répertoire des minutes.
  - Liste chronologique des brevets pour la période du 2 vendémiaire au 5ème jour complémentaire an IX (24 septembre 1800 - 22 septembre 1801), 2 vendémiaire - 5ème jour complémentaire an IX (24 septembre 1800 - 22 septembre 1801); 106 r°-118 v°; 13 feuillets
  - Liste chronologique des brevets pour la période du 2 vendémiaire au 4ème jour complémentaire an X (24 septembre 1801 - 21 septembre 1802), 2 vendémiaire - 4ème jour complémentaire an X (24 septembre 1801 - 21 septembre 1802); 119 r°-131 r°; 13 feuillets
  - Liste chronologique des brevets pour la période du 3 vendémiaire au 4ème jour complémentaire an XI (25 septembre 1802 - 21 septembre 1803), 3 vendémiaire - 4ème jour complémentaire an XI (25 septembre 1802 - 21 septembre 1803); 131 r°-138 v°; 8 feuillets
  - Liste chronologique des brevets pour la période du 2 vendémiaire au 4ème jour complémentaire an XII (25 septembre 1803 - 21 septembre 1804), 2 vendémiaire - 4ème jour complémentaire an XII (25 septembre 1803 - 21 septembre 1804); 138 v°-144 r°; 7 feuillets
  - Liste chronologique des brevets pour la période du 16 vendémiaire au 4ème jour complémentaire an XIII (8 octobre 1804 - 21 septembre 1805), 16 vendémiaire - 4ème jour complémentaire an XIII (8 octobre 1804 - 21 septembre 1805); 144 v°-150 v°; 7 feuillets
  - Liste chronologique des brevets pour la période du 3 vendémiaire au 10 nivôse an XIV (25 septembre - 31 décembre 1805), 3 vendémiaire - 10 nivôse an XIV (25 septembre - 31 décembre 1805); 150 v°-152 r°; 3 feuillets
  - Liste chronologique des brevets pour la période du 5 janvier au 31 décembre 1806, 5 janvier - 31 décembre 1806; 152 r°-161 r°; 10 feuillets